最高法院刑事判決　　　　　　一○○年度台上字第四八七三號
上　訴　人　蘇清和
上列上訴人因違反毒品危害防制條例等罪案件，不服台灣高等法
院中華民國一○○年六月十六日第二審判決（一○○年度上訴字
第九六○號，起訴案號：台灣桃園地方法院檢察署九十九年度偵
字第二五二七七、二六三四八、二八二七七號），提起上訴，本
院判決如下：
    主  文
上訴駁回。
    理  由
按刑事訴訟法第三百七十七條規定：上訴於第三審法院，非以判
決違背法令為理由，不得為之；是提起第三審上訴，應以原判決
違背法令為理由，係屬法定要件。且必須依據卷內資料為具體之
指摘，並足據以辨認原判決已具備違背法令之形式，始屬相當。
本件原判決綜合全案證據資料，本於事實審法院之推理作用，認
定上訴人蘇清和有其事實欄所載走私及運輸第一級毒品海洛因各
二次犯行。因而維持第一審依想像競合犯關係，從一重論上訴人
以共同運輸第一級毒品共二罪，每罪均依毒品危害防制條例第十
七條第二項規定減輕其刑後，各處有期徒刑十六年六月，並分別
諭知相關之從刑，復定其應執行之刑為有期徒刑十八年六月，及
諭知應執行相關從刑之判決，而駁回上訴人在第二審之上訴。已
詳敘其所憑證據及認定之理由；對於上訴人所辯何以不足採信，
亦在理由內詳加指駁及說明；俱有卷存證據資料可資覆按。上訴
人上訴意旨略以：本件共同被告李南興赴泰國之飛機票及行動電
話ＳＩＭ卡，均係由共同被告李增龍所交付，原判決認定係由伊
所提供，顯屬違誤。又找尋運輸毒品之人（即俗稱「交通」）及
運輸毒品相關事宜，均係由李增龍與李南興接洽，並非伊所接洽
。原判決並未詳細說明伊究於何時、何地指示李增龍出面尋覓「
交通」，亦未說明有何相關佐證足以證明李增龍、李南興之供證
具有特別可信性，僅憑上述共同被告之供述，遽為不利於伊之認
定，亦有不當云云。惟證據之取捨及事實之認定，均為事實審法
院之職權，倘其採證認事並未違背證據法則，自不能任意指為違
法而執為適法之第三審上訴理由。原判決係依憑上訴人於法務部
調查局桃園縣調查站（下稱桃園縣調查站）、檢察官偵查及第一
審之自白，並佐以同案被告李增龍、李南興之陳述，以及卷附通
訊監察紀錄譯文、法務部調查局濫用藥物實驗室鑑定書、桃園縣
調查站扣押筆錄及扣押物品目錄、查獲走私毒品照片，暨扣案之
海洛因共一百三十二小顆、六大顆及行動電話四支等證據資料，
而認定上訴人有本件走私及運輸海洛因各二次犯行，並非單憑上
述同案被告之陳述，作為上訴人犯罪之唯一證據。上訴意旨謂原
審未調查其他相關證據，僅憑李增龍、李南興之指證，遽為其不
利之認定云云，要非依據卷內資料執以指摘之適法第三審上訴理
由。又原判決認定李南興赴泰國之飛機票及行動電話ＳＩＭ卡，
均係由上訴人所提供，亦已詳敘其憑據。且原判決既認定上訴人
與李南興、李增龍均係本件走私及運輸海洛因之共同正犯，基於
共同正犯對於共同犯意聯絡範圍內所實行之犯罪行為均應共同負
責之原則，不論上訴人係直接將上述飛機票及行動電話ＳＩＭ卡
交付李南興，或係透過李增龍交付李南興，亦不論係由上訴人親
自或推由李增龍出面與李南興接洽運輸毒品事宜，均不影響上訴
人之刑責。上訴意旨爭執李南興赴泰國之飛機票及行動電話ＳＩ
Ｍ卡，係由李增龍所交付，以及係由李增龍出面與李南興接洽運
輸毒品事宜等情，於本件判決結果均無影響，其執此指摘原判決
不當，亦非合法之第三審上訴理由。至其餘上訴意旨，無非仍就
原審採證認事職權之適法行使，暨原判決已明確認定詳細說明之
事項，漫加指摘，均非依據卷內資料具體指摘原判決不適用何種
法則或如何適用不當，不足據以辨認原判決已具備違背法令之形
式。揆之首揭說明，其上訴為違背法律上之程式，應併予駁回。
據上論結，應依刑事訴訟法第三百九十五條前段，判決如主文。
中    華    民    國  一○○  年    九    月    七    日
                      最高法院刑事第五庭
                          審判長法官  洪  文  章  
                                法官  王  居  財  
                                法官  郭  毓  洲  
                                法官  韓  金  秀  
                                法官  沈  揚  仁  
本件正本證明與原本無異
                                      書  記  官  
中    華    民    國  一○○  年    九    月    八    日
                                                     Ｍ